---
title: "DS Minor: Practice 02, центральность и комьюнити"
output: 
  html_document: 
    code_folding: show
    theme: cosmo
editor_options: 
  chunk_output_type: console
---

Данные на выбор -- выберите, какая тема вам интереснее

```{r}
library(igraph)
library(readr)
library(dplyr)
```

1) International Trade Network (ITN) <https://github.com/MatthewSmith430/ITNr>

```{r}
library(ITNr)
data("ELEnet16") #уже в виде сети
(ELEnet16)
?ELEnet16
```

2) Встречаемость персонажей в комиксах Marvel <https://www.kaggle.com/csanhueza/the-marvel-universe-social-network/version/1#nodes.csv>

```{r}
marvel <- read_csv("~/shared/minor2_2021/2-tm-net/lab02-centrality-community/marvel.csv")
```

3) Дружба в школе. Подробное описание данных `?highschool_boys`

```{r}
# remotes::install_github("schochastics/networkdata")
library(networkdata)
data(highschool_boys) # уже в виде сети
?highschool_boys
```

4) Взаимодействия среди животных: зебры. Подробнее `?animal_34`

```{r}
library(networkdata)
data(animal_34) # уже в виде сети
?animal_34
```

# ELEnet16

Сперва начнём с политической сети.

Какие вопросы нас могут интересовать? Какие гипотезы мы можем придумать?

## Шаг 1 Рисование

Сперва посмотим, какой у нас есть объект и что там внутри

```{r}

class(ELEnet16)

V(ELEnet16)

E(ELEnet16)

ELEnet16
```

и быстро нарисуем. Какие настройки мы тут применяем?

```{r}
V(ELEnet16)$region

plot(ELEnet16, 
     vertex.size = degree(ELEnet16)/10, 
     vertex.label.cex = degree(ELEnet16)/300,
     vertex.color  = V(ELEnet16)$region,
     layout = layout.davidson.harel)
```

Как найти важные вершины в этой сети?

# Marvel

```{r}
# plot(marvel)
```

Почему не получилось нарисовать? Как узнать что это такое?

```{r}
marvel %>% head(100)

g_marvel <- graph_from_data_frame(marvel)
g_marvel
```

быстро нарисуем

```{r}
plot(g_marvel)
```

Есть ли какой-то супер-герой, которого вы знаете?
Как выделить его на сети?

## Шаг 2 Центральности

+ Кто в сети самый популярный? 
+ Что это может значить и как это можно использовать? 
+ Будет ли на такой сети центральность?

```{r}
degree(g_marvel)
class(degree(g_marvel))
```

```{r}
betweenness(g_marvel)
```


# highschool_boys

```{r}
plot(highschool_boys)
highschool_boys
?highschool_boys
```

что такое time (e/n)?

Тогда давайте сделаем 2 сети и сравним их

```{r}
highschool_boys_1 <- delete_edges(highschool_boys, which(E(highschool_boys)$time == 1))
highschool_boys_2 <- delete_edges(highschool_boys, which(E(highschool_boys)$time == 2))
```


## Шаг 3 Выделение сообществ

Кластеризация и описание полученых групп. По какому признаку поделилась сеть? 

+ Какие методы помните?
+ как выбрать метод?


```{r}
# fgcommune <- fastgreedy.community(highschool_boys_1)
# sgcommune <-  spinglass.community(highschool_boys_1)
ebcommune <- edge.betweenness.community(highschool_boys_1)
wtcommune <- walktrap.community(highschool_boys_1)
```

Мы выяснили, что не все алгоритмы работают с нашей сетью. Что же делать?

```{r}
plot(highschool_boys_1)

highschool_boys_1_copy <- delete_vertices(highschool_boys_1, which(V(highschool_boys)$name == "3"))
plot(highschool_boys_1_copy)

sgcommune <-  spinglass.community(highschool_boys_1_copy)
```

Какой выберем?

```{r}
modularity(sgcommune)
modularity(wtcommune)
modularity(ebcommune)
```

А как нарисовать?

```{r}
plot(wtcommune, highschool_boys_1)
```

