---
title: 'Military Deployment Network analysis'
author: "Emil Staszewski"
output: 
  html_document:
    code_folding: hide
---

```{r setup, include=FALSE,message=FALSE,warning=FALSE}
knitr::opts_chunk$set(echo = TRUE)
```


## Введение

Военное развертывание, как один из инструментов ведения внешней политики, в контексте последних геополитиеских событий, приобретает особую значимость. 

Словарь военных и связанных с ними терминов определяет *военное развертывание* как перемещение вооруженных сил и их инфраструктуры тылового обеспечения по всему миру.

Исторически и концептуально явление оформляется в годы Холодной Войны, за это время претерпев множетсво изменений:

 - В эпоху Холодной Войны ключевой целью развертывания было военное сдерживание противника. Сеть развертываний поделена на два крупных враждующих лагеря - СССР и США, военные контингенты которых были распространены по всему миру с целью остановить распространения влияния враждебного лагеря и удержать регионы в своей зоне влияния
 - После Холодной Войны сеть развертываний перестает быть биполярной - возникаю новые центры. СССР (то есть Россиия) после выводы войск из Европы временно перестает быть крупным центром развертывания. В бывших колониях даже после получения независимости все еще стоят крупные контигенты из Франции и Великобритании. Развертывание становится более ситуативным - помимо задач удержания влияния в регионе появляются новые: 
 
    + Помощь мирового сообществам странам, находящимся в гуманитарном кризисе. (Например Балканским странам в 90е гг)
    + Антитеррористическая операция 
    + Миротворческие операции
  


Загрузим необходимые библиотеки


```{r,message=FALSE,warning=FALSE}
library(readxl)
library(tidyverse)
library(modelsummary)
library(haven)
options(scipen=999)
library(sjPlot)
library(tidygraph)
library(igraph)
library(ggraph)

library(data.table)
library(states)
library(demcon)
library(intergraph)
library(ergm)


colors3=c('#e6194b', '#3cb44b', '#ffe119', '#4363d8', '#f58231', '#911eb4', '#46f0f0', '#f032e6', '#bcf60c', '#fabebe', '#008080', '#e6beff', '#9a6324', '#fffac8', '#800000', '#aaffc3', '#808000', '#ffd8b1', '#000075', 'gold', '#ffffff', '#000000')
```

Загрузим дата сеты, содержащие данные о развертывании, численности национальных армий, военных расходах.

```{r,message=FALSE,warning=FALSE}
balance <- read_excel('~/Диффузия Code/check data/18.01.2023.xlsx.')
decoder1=read_excel('~/Диффузия Code/data/coding.xlsx',sheet=1)
decoder2=read_excel('~/Диффузия Code/data/coding.xlsx',sheet=2)


balance %>% left_join(decoder1,by='ccode1') %>%
  left_join(decoder2,by='ccode2')->balance




balance$troops = as.numeric(balance$Troops)
balance$joinl=paste(balance$year,balance$ccode1,sep='')

milper=read_dta('~/Диффузия Code/data/NMC-60-abridged.dta')
milper$milper=milper$milper*1000

milper$joinl=paste(milper$year,milper$ccode,sep='')

milper %>% dplyr::select(milper,milex,tpop,joinl)->milperj

balance %>% 
  left_join(milperj,by='joinl')->balance




```


Загружаем V-DEM датасет, для режимов стран отправителей войск.

```{r,warning=FALSE,message=FALSE}
vdem <- demcon::get_vdem(write_out = FALSE)


```


```{r}
vdem$deployer_regime = vdem$regime
vdem$receptor_regime = vdem$regime

balance$code_join1=paste(balance$year,balance$Id_deployer,sep='')
balance$code_join2=paste(balance$year,balance$Id_receptor,sep='')

vdem$code_join1=paste(vdem$year,vdem$country_id,sep='')
vdem$code_join2=paste(vdem$year,vdem$country_id,sep='')

vdem %>% select(code_join1,deployer_regime,e_gdp,v2exdfvths,v2xlg_legcon)->vdem_regime_deployer
vdem %>% select(code_join2,receptor_regime)->vdem_regime_receptor

balance %>% left_join(vdem_regime_deployer,by='code_join1')->balance
balance %>% left_join(vdem_regime_receptor,by='code_join2')->balance


communities_countries <- read.csv('~/Диффузия Code/data/communities.csv')

balance %>% left_join(communities_countries,by='ccode1')->balance

```

## Данные:

В финальный соединеный датасет входят следующие переменные:


 - Deployer - страна отправитеть (cowc1 и ccode1 ее числовой и буквенный коды)
 - Receptor - страна, принимающая войска (cowc1 и ccode1 ее числовой и буквенный коды)
 - Troops - количество войск, отправленных страной
 - year - год отправления
 - Additional_info - дполнительная информация о развертывании (военная техника, воинские подразделения и т д)
 
 - deployer_regime - политический режим страны отправителя. Упрощенная версия кодировки V-DEM, в нашем случае она бинарная: либо демократия либо автократия
 
 - deployer_continent - континент страны отправителя
 - receptor_continent - континент страны получателя
 - UN_mission - бинарная переменная - либо развертывание как миссия ООН либо нет
 - NATO_mission - бинарная переменная, является ли развертывание операцией НАТО или нет
 

*Исследовательскй вопрос:*

Какие факторы определяют образование связей между странами с сети военного развертывания в 1985-2020 годах?


### *Гипотезы*

 - **Демократия на штыках** - в разные периоды будет наблюдаться разная гомофилия (или даже обратный процесс), то есть демократии не всегда будут отправлять войска в демократические страны. Такие крупные страны как США или Россия могут способствовать удержанию своих режимов и зон влияния **на штыках** отправленных войск. 
 - Децентрализация - после Холодной войны начинается увеличивается континентальная гомофилия - страны отправляют свои войска в регионы своего же континента
 - Между странами не существует гомофилии по уровню ВВП, страны с высоким ВВП чаще отправляют войска в страны с низким ВВП.


Сначала создадим общий граф, и с помощью метрик опишем динамику его развитию.

```{r}

years <- c(1985:2022)


density_vector <- c()

for(x in years){
  balance %>% filter(year==x) %>% 
    dplyr::select(cowc1,cowc2,troops) %>% na.omit() %>% 
    graph_from_data_frame() %>% graph.density()->new_value
  density_vector <- c(density_vector,new_value)
  
}


transitivity_vector <- c()

for(i in years){
  balance %>% filter(year==i) %>% 
    dplyr::select(cowc1,cowc2,troops) %>% na.omit() %>% 
    graph_from_data_frame() %>% transitivity()->new_value
  transitivity_vector <- c(transitivity_vector,new_value)
  
}



reciprocity_vector <- c()

for(i in years){
  balance %>% filter(year==i) %>% 
    dplyr::select(cowc1,cowc2,troops) %>% na.omit() %>% 
    graph_from_data_frame() %>% reciprocity()->new_value
  reciprocity_vector <- c(reciprocity_vector,new_value)
  
}

mod_table <- data.frame(years,density_vector,reciprocity_vector,transitivity_vector)

mod_table %>% 
  pivot_longer(
    cols =c('density_vector':'transitivity_vector'),
    names_to = 'graph metric',
    values_to = 'value'
  )->graph_metric_long

graph_metric_long %>% 
  ggplot(aes(years,value,fill=`graph metric`))+
  geom_bar(stat='identity',position = position_dodge())+
  scale_x_continuous(breaks = scales::pretty_breaks(n = 10)) +
  scale_y_continuous(breaks = scales::pretty_breaks(n = 10))+
  labs(title = 'Dynamics of graph metrics ',y='Graph Metrics',x='Year')+
  scale_fill_manual(values = colors3)+
  theme_bw()
  

```

Можно заметить как с перебоями растет **плотность** графа, то есть вместо биполярного мира Холодной Войны страны становятся все более связанными между собой. В конце 90х она падает возможно в связи с развалом СССР, постепенно возрастая особенно в 2001 году - начало антитеррористических операций. Дальнейшие падения до 2014 года возможно последствия кризиса 2008 года. С 2014 года рост связан с началом военных кофликтов в Сирии, Африке и Украине, интересно что не серьезных падений плотности  в пандемию.

**Реципрокность** - то есть ответное развертывание, появляется только после окончания Холодной Войны, как видно на графике - сильно скоррелированна с плотностью графа и подверженами похожим циклам.

**Транзитивность графа**  - показатель доли закрытах триад,  стремление создавать закрытые сообщества.
Падает после конца Холодной войны - сеть потеряла один из важнейших центров, в дальнейшем также подвержена цикличности, однако, не совпадающим с циклами плотности и реципрокности. 

Посмотрим динамику сети на графах(в ходе рисования графиков были отдельно концептуально выделены 3 крупных сообщества - Европейский Альянс, США и их союзники, Россия с Африканскими и Азиатскими странами, и другие страны Азии, Африки)

**Красным выделены автократии, синим - демократии**


```{r, warning=FALSE,warning=FALSE}
balance %>% filter(year==1985) %>% 
  dplyr::select(deployer,receptor,troops,community_name,deployer_regime) %>% na.omit() %>% as_tbl_graph()-> g1985


ggraph(g1985, layout = "fr") +
  geom_edge_link( arrow = arrow(type = "closed",
                                              angle = 25,
                                              length = unit(1.5, 'mm')), 
                 end_cap = circle(0.5, 'mm'), 
                 aes(width=troops/10,color=community_name) , show.legend = FALSE) +
  geom_node_point(aes(size=100*degree(g1985))) +
  geom_node_text(aes(label = name), repel = TRUE, size = 3.7) +
  labs(title ='Развертывание в 1985')+
  theme_void()



ggraph(g1985, layout = "fr") +
  geom_edge_link( arrow = arrow(type = "closed",
                                              angle = 25,
                                              length = unit(1.5, 'mm')), 
                 end_cap = circle(0.5, 'mm'), 
                 aes(width=troops/10,color=deployer_regime) , show.legend = FALSE) +
  geom_node_point(aes(size=100*degree(g1985))) +
  geom_node_text(aes(label = name), repel = TRUE, size = 3.7) +
  labs(title ='Демократия и развертывание в 1985')+
  theme_void()
```





```{r,message=FALSE,warning=FALSE}
balance %>% filter(year==2010) %>% 
  dplyr::select(cowc1,cowc2,troops,community_name,deployer_regime) %>% 
  na.omit()%>% as_tbl_graph()-> g2010


ggraph(g2010, layout = "fr") +
  geom_edge_link( arrow = arrow(type = "closed",
                                angle = 25,
                                length = unit(1.5, 'mm')), 
                  end_cap = circle(0.5, 'mm'), 
                  aes(width=troops/10,color=community_name) , show.legend = FALSE) +
  geom_node_point(color='gold',aes(size=100*degree(g2010))) +
  geom_node_text(aes(label = name,size=degree(g2010)*60,alpha=degree(g2010)*60), repel = TRUE) +
  labs(title ='Развертывание в  2010')+
  theme_void()



ggraph(g2010, layout = "fr") +
  geom_edge_link( arrow = arrow(type = "closed",
                                angle = 25,
                                length = unit(1.5, 'mm')), 
                  end_cap = circle(0.5, 'mm'), 
                  aes(width=troops/10,color=deployer_regime) , show.legend = FALSE) +
  geom_node_point(color='gold',aes(size=100*degree(g2010))) +
  geom_node_text(aes(label = name,size=degree(g2010)*60,alpha=degree(g2010)*60), repel = TRUE) +
  labs(title ='Развертывание  и демократия в  2010')+
  theme_void()
```










```{r,message=FALSE,warning=FALSE}
balance %>% filter(year==2022) %>% 
  dplyr::select(cowc1,cowc2,troops,community_name,deployer_regime) %>% 
  na.omit()%>% as_tbl_graph()-> g2020


ggraph(g2020, layout = "fr") +
  geom_edge_link( arrow = arrow(type = "closed",
                                angle = 25,
                                length = unit(1.5, 'mm')), 
                  end_cap = circle(0.5, 'mm'), 
                  aes(width=troops/10,color=community_name) , show.legend = FALSE) +
  geom_node_point(color='gold',aes(size=100*degree(g2020))) +
  geom_node_text(aes(label = name,size=degree(g2020)*60,alpha=degree(g2020)*60), repel = TRUE) +
  labs(title ='Развертывание в  2022')+
  theme_void()



ggraph(g2020, layout = "fr") +
  geom_edge_link( arrow = arrow(type = "closed",
                                angle = 25,
                                length = unit(1.5, 'mm')), 
                  end_cap = circle(0.5, 'mm'), 
                  aes(width=troops/10,color=deployer_regime) , show.legend = FALSE) +
  geom_node_point(color='gold',aes(size=100*degree(g2020))) +
  geom_node_text(aes(label = name,size=degree(g2020)*60,alpha=degree(g2020)*60), repel = TRUE) +
  labs(title ='Развертывание  и демократия в  2022')+
  theme_void()
```










```{r,message=F,warning=FALSE}
years <- c(1985:2022)

degrees <- data.frame()
betweennesses <- data.frame()
degree_out <- data.frame()
closenesses <- data.frame()
alphaCentrality <- data.frame()
for(i in years){
  balance %>% filter(year==i) %>% dplyr::select(ccode1,ccode2,troops) %>% 
    graph_from_data_frame()->g
  n_d <- as.data.frame(degree(g))
  year=c(rep(i,nrow(n_d)))
  n_d$join=paste(year,rownames(n_d),sep='')
  degrees <- rbind(degrees,n_d)
  
  b_d <- as.data.frame(betweenness(g))
  b_d$join=paste(year,rownames(b_d),sep='')
  betweennesses <- rbind(betweennesses,b_d)
  
  do_d <- as.data.frame(degree(g,mode='in'))
  do_d$join=paste(year,rownames(do_d),sep='')
  degree_out <- rbind(degree_out,do_d)
  
  c_d <- as.data.frame(closeness(g))
  c_d$join=paste(year,rownames(c_d),sep='')
  closenesses <- rbind(closenesses,c_d)
  
  a_d <- as.data.frame(alpha_centrality(g))
  a_d$join=paste(year,rownames(a_d),sep='')
  alphaCentrality <- rbind(alphaCentrality,do_d)



}

balance$join=paste(balance$year,balance$ccode1,sep='')


balance %>% left_join(degrees,by='join') %>% 
  left_join(betweennesses,by='join') %>% 
  left_join(degree_out,by='join') %>% 
  left_join(alphaCentrality,by='join') %>% 
  left_join(closenesses,by='join')->balance

balance %>% 
  rename(degree =  `degree(g)`,
         betweenness=`betweenness(g)`,
         degree_in=`degree(g, mode = "in")`,
        closeness =`closeness(g)`)->balance
```


*топ стран по числу степеней с годами*

```{r,message=FALSE,warning=FALSE}
tab1= balance  %>% arrange(-degree) %>% select(year,deployer) %>% unique() %>% head(n=10) 

tab1 %>% knitr::kable("markdown")

```


*топ стран по числу степеней*

```{r,message=FALSE,warning=FALSE}
tab2= balance  %>% arrange(-degree) %>% select(deployer) %>% unique() %>% head(n=10)

tab2  %>% knitr::kable("markdown")
```


*топ стран получателей войск с годами*

```{r,message=FALSE,warning=FALSE}
tab21 = balance  %>% arrange(-degree_in) %>% select(year,deployer) %>% unique() %>% head(n=10)

tab21 %>% knitr::kable("markdown")
```


*топ стран получателей войск*

```{r,message=FALSE,warning=FALSE}
tab3 = balance  %>% arrange(-degree_in) %>% select(deployer) %>% unique() %>% head(n=10)

tab3  %>% knitr::kable("markdown")
```


*топ стран объединяющих крупные сообщества *

```{r,message=F,warning=FALSE}
tab5 = balance  %>% arrange(-betweenness) %>% select(deployer) %>% unique() %>% head(n=10)
tab5 %>% knitr::kable("markdown")
```












*топ стран наиболее близких к остальным*


```{r,message=FALSE,warning=FALSE}
tab6 = balance  %>% arrange(-closeness) %>% select(deployer) %>% unique() %>% head(n=10)

tab6 %>% knitr::kable("markdown")
```




Ожидаемые высокие значения по числу степеней у США,страны Африки как горячие точки также обладают высокими занчениями, неожиданно - маленькая Литва. Последнее возможно связано с тем, что Литва находится на границе соприкосновения альянсов Западной Европы и России, НАТО и ОДКБ.

Крупнейшие страны получатели в основном горячие точки Африки и Азии, находящиеся в состоянии гуманитарного кризиса Сербия, Босния ,  а также снова Литва.


В топы стран объединяющих подсообшества как и ожидалось вошли такие крупные геополитические игроки как США, Росссия,Саудовская Аравия. Топ стран, через которых проходят наиболее короткие пути возглавляет Бельгия, Дания и Греция, действительно в своих регионах они занимают стратегические местоположения.










Перейдем к проверке наших гипотез, разделим сеть на 3 периода:

 - Эпоху Холодной Войны (до 1992 года)
 - Период после Холодной Войны и до 2014 года
 2014 год и дальше

```{r,message=F,warning=FALSE}
balance %>% 
  filter(year <1992) %>% 
  select(cowc1,cowc2,year,troops,deployer_regime,receptor_regime,milper,deployer_continent,
         e_gdp) %>% 
  na.omit()->Cold_War

Cold_War_graph=Cold_War %>% graph_from_data_frame() 



Cold_War_graph= Cold_War_graph %>% set_vertex_attr( "deployer_regime", index = V(Cold_War_graph), as.factor(Cold_War$deployer_regime)) %>% 
  set_vertex_attr( "milper", index = V(Cold_War_graph), as.numeric(Cold_War$milper)) %>% 
  set_vertex_attr( "e_gdp", index = V(Cold_War_graph), as.numeric(Cold_War$e_gdp)) %>% 
  set_vertex_attr( "deployer_continent", index = V(Cold_War_graph), as.factor(Cold_War$deployer_continent))


library(network)

Cold_War_network <- asNetwork(Cold_War_graph)

balance %>% 
  filter(year >1992 & year <2014) %>% 
  select(cowc1,cowc2,year,troops,deployer_regime,receptor_regime,milper,deployer_continent,
         e_gdp) %>% 
  na.omit()->period_1992_2014

period_1992_2014_graph=period_1992_2014 %>% graph_from_data_frame() 



period_1992_2014_graph= period_1992_2014_graph %>% set_vertex_attr( "deployer_regime", index = V(period_1992_2014_graph), as.factor(period_1992_2014$deployer_regime)) %>% 
  set_vertex_attr( "milper", index = V(period_1992_2014_graph), as.numeric(period_1992_2014$milper)) %>% 
  set_vertex_attr( "e_gdp", index = V(period_1992_2014_graph), as.numeric(period_1992_2014$e_gdp)) %>% 
  set_vertex_attr( "deployer_continent", index = V(period_1992_2014_graph), as.factor(period_1992_2014$deployer_continent))



period_1992_2014_network <- asNetwork(period_1992_2014_graph)

balance %>% 
  filter(year >=2014) %>% 
  select(cowc1,cowc2,year,troops,deployer_regime,receptor_regime,milper,deployer_continent,
         e_gdp) %>% 
  na.omit()->after_2014

after_2014_graph=after_2014 %>% graph_from_data_frame() 



after_2014_graph= after_2014_graph %>% set_vertex_attr( "deployer_regime", index = V(after_2014_graph), as.factor(after_2014$deployer_regime)) %>% 
  set_vertex_attr( "milper", index = V(after_2014_graph), as.numeric(after_2014$milper)) %>% 
  set_vertex_attr( "e_gdp", index = V(after_2014_graph), as.numeric(after_2014$e_gdp)) %>% 
  set_vertex_attr( "deployer_continent", index = V(after_2014_graph), as.factor(after_2014$deployer_continent))



after_2014_network <- asNetwork(after_2014_graph)

```


```{r,message=FALSE,warning=FALSE}
model1<- ergm(Cold_War_network ~ edges+nodematch('deployer_regime')+absdiff("milper")+absdiff('e_gdp')+
                nodematch('deployer_continent'))
summary(model1)

```




```{r,message=FALSE,warning=FALSE}
model2<- ergm(period_1992_2014_network ~ edges+nodematch('deployer_regime')+absdiff("milper")+absdiff('e_gdp')+
                nodematch('deployer_continent'))
summary(model2)

```


```{r,message=F,warning=FALSE}
model3<- ergm(after_2014_network ~ edges+nodematch('deployer_regime')+absdiff("milper")+absdiff('e_gdp')+
                nodematch('deployer_continent'))
summary(model3)
```

Соберем модели в один лист, чтоб сранить результаты

```{r,message=FALSE,warning=FALSE}
models <- list(model1,model2,model3)



modelsummary(models)
```

По результатам выдачи можно увидеть как постепенно уменьшается гомофилия по режимам. То есть в в годы после Холодной Войны страны отправляют войска и регионы с противоположным режимом. Вывод вполне логичный - после развала СССР у США и их союников нет сербезных препятствий для отправления войск в авторитарные возможно враждебные страны с целью удержания их в зоне влияния. 

На основе результатов по численности национальных армий сложно говорить о гомофилии или ее отсутсвии из-за очень малых окенок коэффициентов.
Аналогичное можно сказать и про ВВП.

В то время как котиненты показали очень интересные результаты:действительно со временем появляется континентальная гомофилия - страны в основном отправляют свои войск в регионы своего же континента. То есть определенный паттерн деценрализации есть.


Попробуев выявить динамику роста региональных организаций внутри континентов.

Начнем с важной границы сопррикосновения нескольких альянсов - Восточной Европы.Еще в первой четверти XX века Юзеф Пилсудсукий предлагал альянс "Междуморье",который должен был включать в себя Польшу, Украину, Беларусь, Литву, Латвию, Эстонию, Молдову, Венгрию, Румынию, Югославию, Чехословакию, а также, возможно, Финляндию.

В 2015 году об этой идее вспомнил президент Польши Анджи Дуда в контексте постепенно обострения конфликта России и Украины. В 2016 году состоялся саммит возможных будущих членов - Эстонии, Латвии, Литвы, Польши, Чехии, Словакии, Австрии, Венгрии, Словении, Хорватии, Румынии, Болгарии. В контексте событий 24 февраля Украина также становится потенциальным членом - так как НАТО не может напрямую вмешиваться в конфликт, "Междуморье" может сыграть важную роль в Восточной Европе.


```{r,message=F,warning=F}
library(igraph)

balance$period2014 <- ifelse(balance$year<2014,'before 2014','after 2014')

intermarium_vec <- c(366,367,368,369,316,317,310,305,349,344,360,355,290,2)

balance %>% filter(ccode1 %in% intermarium_vec & ccode2 %in% intermarium_vec) %>%
  select(cowc1,cowc2,year,troops,period2014) %>% graph_from_data_frame()->intermarium_net


intermarium_tbl=intermarium_net %>% as_tbl_graph()

ggraph(intermarium_tbl) +
  geom_edge_link(aes(color=as.factor(period2014),width=scale(troops)),
                 end_cap = circle(3, 'mm'),
                 arrow = arrow(angle = 15, type = "closed", length = unit(3, 'mm'))) + 
  geom_node_point(color='blue') + 
  geom_node_label(aes(label=name), size = 4)  +
  scale_edge_color_manual(values=c('navyblue','brown1'))+
  ggtitle('Intermarium alliance and US')+
  theme_void()
```

Как видно на графике после 2014 года возникает множестов новых связей, хоть США и играет значительную роль и они отправляют наибольшее число войск, можно предпологать будущее гипотетическое существование "Междуморья" как самостоятельной части НАТО. 




```{r,message=FALSE,warning=FALSE}
balance %>% filter(deployer_continent=='Africa' & receptor_continent=='Africa') %>% 
  dplyr::select(cowc1,cowc2,troops,period2014) %>% na.omit() %>% as_tbl_graph()-> Africa
wc <- cluster_fast_greedy(as.undirected(Africa))
table <- cbind(wc$membership, wc$names)
table = as.data.frame(table)
V(Africa)$cl = as.character(table$V1[match(V(Africa)$name, table$V2)])


ggraph(Africa, layout = "fr") +
  geom_edge_link( arrow = arrow(type = "closed",
                                              angle = 25,
                                              length = unit(1.5, 'mm')), 
                 end_cap = circle(0.5, 'mm'), 
                 aes(width=troops/10,color=as.factor(period2014)) , show.legend = FALSE) +
  geom_node_point(aes(color = cl,size=100*degree(Africa))) +
  geom_node_text(aes(label = name,size=degree(Africa)*60,alpha=degree(Africa)*60), repel = TRUE) +
  scale_edge_color_manual(values=c('navyblue','brown1'))+
  labs(title ='Сообщества в Африке')+
  theme_void()
```




```{r}

ggraph(g2022,layout='stress')+
  geom_edge_link0(arrow = arrow(type = "closed",
                                angle = 25,
                                length = unit(1.5, 'mm')), 
                  aes(edge_color=Peace))+
  geom_node_text(aes(label = name,size=degree(g2022)*60,alpha=degree(g2022)*60), 
                 family='serif',repel = TRUE) +
  ggtitle('Deployment and Peacekeeping in 2022')+
  theme_graph()

ggsave("~/Изоляты/1 img/Nets.jpg", width = 20, height = 15, units = "cm",dpi=1200)
```







```{r}
balance %>% filter(deployer_continent=='Asia' & receptor_continent=='Asia') %>% 
  dplyr::select(cowc1,cowc2,troops,period2014) %>% na.omit() %>% as_tbl_graph()-> Asia
wc <- cluster_fast_greedy(as.undirected(Asia))
table <- cbind(wc$membership, wc$names)
table = as.data.frame(table)
V(Asia)$cl = as.character(table$V1[match(V(Asia)$name, table$V2)])


ggraph(Asia, layout = "fr") +
  geom_edge_link( arrow = arrow(type = "closed",
                                angle = 25,
                                length = unit(1.5, 'mm')), 
                  end_cap = circle(0.5, 'mm'), 
                  aes(width=troops/10,color=as.factor(period2014)) , show.legend = FALSE) +
  geom_node_point(aes(color = cl,size=100*degree(Asia))) +
  geom_node_text(aes(label = name,size=degree(Asia)*60,alpha=degree(Asia)*60), repel = TRUE) +
  scale_edge_color_manual(values=c('navyblue','brown1'))+
  labs(title ='Сообщества в Азии')+
  theme_void()
```

По странам Африки и Азии сложно выделить отдельные значительные сообщества. Концептуально можно разделить следующие группы

 - Бывшие колонии и нынешние союбзники Франции в Азии
 - Бывшие колонии и нынещние союзники Франции в Африке
 - Бывшие колонии и нынещние союзники Великобритании в Африке
 - Бывшие колонии и нынещние союзники Великобритании в Африке
 - Союзники России
 
Можно ярко проследить возникновение новых связей после 2014 года в Азии, чего не скажешь об Африке.
 
 
 
 
## Список использованной литературы

Сайты:
 
 * https://correlatesofwar.org/
 * https://www.tandfonline.com/loi/tmib20
 * https://www.nato.int/
 * https://www.un.org/en/
 * https://www.osce.org/
 * https://www.iwp.edu/articles/2020/12/23/intermarium-in-the-21st-century/

Исследования:

 * Heo, Uk, and Min Ye. "US military deployment and host-nation economic growth." Armed Forces & Society 45.2 (2019): 234-267.
 
 * Haesebrouck, Tim, and Anouschka van Immerseel. "When does politics stop at the water’s edge? A QCA of parliamentary consensus on military deployment decisions." European political science review 12.3 (2020): 371-390.



























