---
title: "Tutorial on drawing graphs"
output: html_document
---

```{r}
library(ggraph)
library(igraph)
library(tidyverse)

load('~/shared/minor2_2021/2-tm-net/lab03-visualization/Social_Evolution.RData')

head(actors)
head(calls)
head(friendship)


calls = calls %>%
  count(sender,receiver) %>% 
  mutate(cats = case_when(n > 50 ~ "strong",
                          n > 5 ~ "medium",
                          n <= 5 ~ "weak"))


calls_net = graph_from_data_frame(calls, directed = T) 

V(calls_net)
E(calls_net)

E(calls_net)$n = calls$n
E(calls_net)$cat = calls$cat

actors = actors %>% 
  arrange(as.character(label))

actors = actors %>% 
  filter(label %in% V(calls_net)$name)

V(calls_net)$floor = actors$floor
V(calls_net)$grade = actors$gradeType

V(calls_net)
```

# сети без деталей

```{r}
plot(calls_net,
     vertex.size = 3,
     vertex.label = NA,
     edge.color = "black")

?igraph::plot

ggraph(calls_net) + 
    geom_edge_link() + 
    geom_node_point()  +
  theme_void()
```

# добавить названия

```{r}
plot(calls_net,
     vertex.size = 3,
     edge.color = "black")

ggraph(calls_net) + 
    geom_edge_link() + 
    geom_node_point() + 
    geom_node_text(aes(label=name))  +
  theme_void()
```

# убрать часть имен по условию

```{r}
plot(calls_net,
     vertex.size = 3,
     edge.color = "black",
     vertex.label = case_when(V(calls_net)$grade == 1 ~ V(calls_net)$name)
     )

ggraph(calls_net) + 
    geom_edge_link() + 
    geom_node_text(aes(label=case_when(grade == 1 ~ name))) +
  theme_void()
```

# Цвета вершин

```{r}
plot(calls_net,
     vertex.size = 4,
     edge.color = "black",
     vertex.label = case_when(V(calls_net)$grade == 1 ~ V(calls_net)$name),
     vertex.color = V(calls_net)$floor)


ggraph(calls_net) + 
    geom_edge_link() + 
    geom_node_point(aes(color = as.factor(floor))) +
  geom_node_text(aes(label=case_when(grade == 1 ~ name))) +
  theme_void()
```

# Размер вершин

```{r}
plot(calls_net,
     vertex.size = degree(calls_net),
     edge.color = "black",
     vertex.label = case_when(V(calls_net)$grade == 1 ~ V(calls_net)$name),
     vertex.color = V(calls_net)$floor)


ggraph(calls_net) + 
    geom_edge_link() + 
    geom_node_point(aes(color = as.factor(floor),size= degree(calls_net))) +
  geom_node_text(aes(label=case_when(grade == 1 ~ name)))+ 
  theme_void()
```

# регулируем отображение связей

```{r}
plot(calls_net,
     vertex.size = degree(calls_net),
     edge.color = E(calls_net)$cat, # не работает
     vertex.label = case_when(V(calls_net)$grade == 1 ~ V(calls_net)$name),
     vertex.color = V(calls_net)$floor) 

unique(E(calls_net)$cat)

E(calls_net)$cat1 = case_when(calls$n > 50 ~ "red",
                               calls$n > 5 ~ "orange",
                               calls$n <= 5 ~ "yellow")

plot(calls_net,
     vertex.size = degree(calls_net),
     edge.color = E(calls_net)$cat1,
     vertex.label = case_when(V(calls_net)$grade == 1 ~ V(calls_net)$name),
     vertex.color = V(calls_net)$floor)


ggraph(calls_net) + 
    geom_edge_link(aes(color = cat)) + # работает без необходимости уточнять цвета
    geom_node_point(aes(color = as.factor(floor),size= degree(calls_net))) +
  geom_node_text(aes(label=case_when(grade == 1 ~ name)))+ 
  theme_void()
```

# регулировка ширины связей

```{r}
plot(calls_net,
     vertex.size = degree(calls_net),
     edge.color = E(calls_net)$cat1,
     edge.width = log(E(calls_net)$n),
     vertex.label = case_when(V(calls_net)$grade == 1 ~ V(calls_net)$name),
     vertex.color = V(calls_net)$floor) 

ggraph(calls_net) + 
    geom_edge_link(aes(color = cat, width = log(n))) + # работает без необходимости уточнять цвета
    geom_node_point(aes(color = as.factor(floor),size= degree(calls_net))) +
  geom_node_text(aes(label=case_when(grade == 1 ~ name)))+ 
  theme_void()
```

### Основной 

Чтобы чуть подробнее посмотреть на "самую связанную" часть сети, оставим только основную компоненту связности (Giant component)

```{r}
?CINNA::giant_component_extract

calls_net_gc = CINNA::giant_component_extract(calls_net)

calls_net_gc = calls_net_gc[[1]] ## оставим только объекст igraph
```

Теперь попробуйте нарисовать новую сеть

Стало лучше?

```{r}
ggraph(calls_net_gc) +
geom_edge_link(aes(color = cat, width = log(n))) + # работает без необходимости уточнять цвета
geom_node_point(aes(color = as.factor(floor),size= degree(calls_net_gc))) +
geom_node_text(aes(label=case_when(grade == 1 ~ name)))+
theme_void()
